【裁判字號】    95,上訴,1000
【裁判日期】    950630
【裁判案由】    違反毒品危害防制條例
【裁判全文】
臺灣高等法院高雄分院刑事判決        95年度上訴字第1000號
上  訴  人  臺灣高雄地方法院檢察署檢察官
被      告  甲○○
                    現另案於臺灣高雄監獄執行
上列上訴人因被告違反毒品危害防制條例案件，不服臺灣高雄地
方法院95年度訴字第1125號中華民國95年4 月28日第一審判決（
起訴案號：臺灣高雄地方法院檢察署95年度毒偵字第1296號），
提起上訴（及移送本院併案審理：同署95年度毒偵字第4095號）
，本院判決如下：
    主  文
原判決撤銷。
甲○○連續施用第一級毒品，累犯，處有期徒刑拾月。
    事  實
一、甲○○於民國（下同）81、82年間分別因肅清煙毒條例案件
    ，經臺灣高雄地方法院分別以82年訴字第103 號、85年訴緝
    字56號判處有期徒刑3 年2 月、3 年4 月確定，於85年2 月
    28日入監執行，於88年6 月1 日因縮短刑期假釋出監，於91
    年5 月28日假釋期滿未經撤銷，視為執行完畢。又其於92年
    間因施用毒品案件，經臺灣高雄地方法院裁定送觀察、勒戒
    ，因有繼續施用毒品傾向，復經該院以92年毒聲字2909號裁
    定令入戒治處所施以強制戒治，於93年5 月10日強制戒治期
    滿，經臺灣高雄地方法院檢察署檢察官於93年6 月18日以93
    年戒毒偵字第64 8號不起訴處分。詎其於強制戒治期滿後5
    年內，復基於連續施用第一級毒品海洛因之概括犯意，自94
    年11月3 日起至95年1 月26日10時20分許回溯24小時內某時
    止，以約每日施用二次至三次之頻率，在高雄市○鎮區○○
    路29號住處內，以將第一級毒品海洛因置入針筒內注射入體
    內之方式，連續施用第一級毒品海洛因數次。嗣分別(1)於95
    年1 月5 日8 時40分許高雄市○○路海安宮後方空屋內為警
    查獲，並經採尿送驗呈嗎啡陽性反應，而得知上情。(2)於95
    年1 月26日10時20分許，經警通知前往高雄市政府警察局前
    鎮分局採尿送驗，呈嗎啡陽性反應，而查獲上情。
二、案經高雄市政府警察局鼓山分局報請臺灣高雄地方法院檢察
    署檢察官偵查起訴，及移送本院併案審理。
    理  由
一、訊據被告甲○○坦承施用第一級毒品海洛因犯行，惟辯稱：
    最後一次施用是95年1 月15日，而非為警查獲前1 、2 日云
    云。經查，被告自94年11月3 日起即在上開住處多次施用第
    一級毒品情事，已經其於原審自承在卷（見原審卷第28頁）
    ，而被告於95年1 月5 日、1 月26日先後二次為警查獲所採
    尿液，經檢驗結果，均呈嗎啡陽性反應，有高雄市立凱旋醫
    濫用藥物尿液檢驗報告1 紙（見95年毒偵字第1296號卷第17
    頁）及長榮大學確認報告1 紙（見95年毒偵字第4095號卷第
    9 頁）附卷可稽。而施用海洛因後24小時經由尿液排出之量
    ，可達施用劑量之80% ，海洛因於人體內可迅速代謝成6-乙
    醯嗎啡，然後轉變成嗎啡，施用海洛因1 小時後，即可於尿
    液中檢出嗎啡成分，已據行政院衛生署管制藥品管理局92年
    3 月10日管檢字第0920001495號函說明綦詳。則被告於95年
    1 月26日10時20分（警訊採尿時）回溯前24小時內之某時，
    確有施用第一級毒品海洛因之犯行，殆無疑義。被告辯稱其
    最後一次施用毒品係95年1 月15日云云，自不足採信。本件
    罪證明確，被告上揭連續施用第一級毒品之犯行堪以認定。
二、按犯毒品危害防制條例第10條施用第1 、2 級毒品之罪者，
    檢察官應先將被告送勒戒處所觀察、勒戒，經觀察、勒戒或
    強制戒治執行完畢釋放後，5 年內再犯第10條施用毒品之罪
    ，檢察官應依法追訴，毒品危害防制條例第20條、第23條規
    定甚明。被告前因施用毒品案件，經臺灣高雄地方法院以92
    年毒聲字2909號裁定令入戒治處所施以強制戒治，於93年5
    月10日強制戒治期滿，經臺灣高雄地方法院檢察署檢察官於
    93年6 月18日以93年戒毒偵字第64 8號不起訴處分情事，有
    臺灣高等法院被告前案紀錄表1 紙在卷可稽，是其於強制戒
    治期滿釋放後5 年內再犯本件施用毒品案件，依法應予論罪
    科刑。
三、核被告所為，係犯毒品危害防制條例第10條第1 項之施用第
    一級毒品罪。被告持有海洛因之低度行為，為施用海洛因之
    高度行為所吸收，不另論罪。被告先後數次施用海洛因之行
    為，時間緊接、方法相同，犯罪構成要件亦相同，顯係基於
    概括犯意反覆為之，應依連續犯之規定，以一罪論。檢察官
    雖僅就被告於95年1 月5 日上午某時施用毒品海洛因一次之
    犯行起訴，但被告其餘施用毒品犯行（即自94年11月3 日起
    至95年1 月4 日止及自95年1 月5 日為警查獲後至95 年1月
    26日止之移送併案95年度毒偵字第4095號部分），雖未經起
    訴，惟此部分既與上開起訴並經判決有罪部分有連續犯之裁
    判上一罪關係，自為起訴效力所及，本院自得併予審究。被
    告於81、82年間分別因肅清煙毒條例案件，經臺灣高雄地方
    法院分別以82年訴字第103 號、85年訴緝字56號判處有期徒
    刑3 年2 月、3 年4 月確定，於85年2 月28日入監執行，於
    88 年6月1 日因縮短刑期假釋出監，於91年5 月28日假釋期
    滿未經撤銷，視為執行完畢之事實，有台灣高等法院被告前
    案紀錄表1 紙附卷可佐，其於有期徒刑之刑執行完畢後，5
    年內再犯本案有期徒刑以上之罪，為累犯，應刑法第47條加
    重其刑。
四、原審認被告罪證明確，予以論罪科刑，固非無見。惟查: 被
    告於95年1 月5 日為警查獲後，仍連續施用第一級毒品（即
    上開檢察官移送本院併辦部分），此部分事實，原審未及審
    理，尚有未洽。檢察官上訴意旨，就此部分指摘原判決不當
    ，為有理由，自應由本院將原判決予以撤銷改判。爰審酌被
    告前因施用毒品案件，業經戒治執行後仍不知悔改，再次為
    本件施用毒品之犯行，顯見被告其不易改掉施用毒品之惡習
    ，惟念及被告犯後坦承施用毒品，且施用毒品之犯行，係戕
    害自身身體健康，並未危及他人，犯後態度良好等一切情狀
    ，量處有期徒刑10月。
據上論斷，應依刑事訴訟法第273 條之1 第1 項、第369 條第1
項前段、第364 條、第299 條第1 項前段，毒品危害防制條例第
10條第1 項，刑法第11條前段、第56條、第47條，判決如主文。
本案經檢察官陳宗吟到庭執行職務。
中    華    民    國    95    年    6     月    30    日
                  刑事第四庭    審判長法  官  蕭權閔
                                      法  官  林水城
                                      法  官  黃蕙芳
以上正本證明與原本無異。
如不服本判決應於收受本判決後10日內向本院提出上訴書狀，其
未敘述上訴理由者，並得於提起上訴後10日內向本院補提理由書
狀（均須按他造當事人之人數附繕本）「切勿逕送上級法院」。
中    華    民    國    95    年    6     月    30    日
                                      書記官  呂素珍
附錄本件論罪科刑法條：
毒品危害防制條例第10條第1項
施用第一級毒品者，處 6 月以上 5 年以下有期徒刑。


司法院資訊處製作；財團法人民間司法改革基金會備份。
